【裁判字號】    95,財管,57
【裁判日期】    950706
【裁判案由】    指定遺產管理人
【裁判全文】
臺灣高雄地方法院民事裁定              95年度財管字第57號
聲  請  人  財政部高雄市國稅局
法定代理人  丙○○
非訟代理人  乙○○
上聲請人聲請指定被繼承人己○○之遺產管理人事件，本院裁定
如下：
    主      文
選任鍾義律師為被繼承人己○○（男，民國○○年○○月○○日生，94
年5 月5 日死亡，身分證統一編號：Ｚ000000000號）之遺產管理
人。
程序費用新臺幣壹仟元由被繼承人己○○之遺產負擔。
    理      由
一、按繼承開始時，繼承人之有無不明者，由親屬會議於一個月
    內選定遺產管理人，並將繼承開始及選定遺產管理人之事由
    ，向法院報明；無親屬會議或親屬會議未於前條所定期限內
    選定遺產管理人者，利害關係人或檢察官，得聲請法院選任
    遺產管理人，並由法院依前項規定為公示催告，民法第1177
    條、第1178條第2項分別定有明文。
二、本件聲請意旨略以：緣被繼承人己○○（男，民國○○年○○月
    ○○日生，94年5 月5 日死亡，身分證統一編號：Ｚ000000000
    號，生前最後住所高雄市○○區○○街50巷44號）因積欠遺
    產稅新臺幣（下同）42,779元，嗣己○○於94年5 月5 日死
    亡，遺有坐落高雄市○○區○○段二小段512 號土地，面積
    3639平方公尺，持分一萬分之二百五十七、高雄市○○區○
    ○路296 巷12號房屋、臺灣中小企業銀行博愛分行存款25,
    882 元、高雄市第二信用合作社存款10,287元、高雄市第三
    信用合作社存款13,000元、巨晶企業有限公司投資6,847,80
    0 元，因被繼承人己○○之繼承人均拋棄繼承、且未依民法
    第1178條第2 項選任遺產管理人，致聲請人之債權無法行使
    ，為此依非訟事件法第149 條第1 項前段之規定提起本件聲
    請，請求選任被繼承人己○○之遺產管理人等語。
三、查聲請人主張之前揭事實，業據其提出蘇福財除戶謄本、遺
    產明細表、遺產稅應納稅額計算書、本院准予備查通知各一
    分為證。又被繼承人己○○確已於94年5 月5 日死亡，其配
    偶甲○○、子女丁○○、戊○○、庚○○、父母蘇寶健、蘇
    王好、弟弟蘇財發、蘇財旺等人均已拋棄繼承，業據本院依
    職權調閱本院94年度繼字第1068號、1410號、1501號拋棄繼
    承事件卷宗核閱無訛，堪信屬實，是己○○之遺產繼承人既
    均已拋棄繼承，親屬會議亦無指定遺產管理人，揆諸首揭法
    條規定與前開說明，聲請人既為己○○之債權人，自有利害
    關係，其向本院聲請指定遺產管理人，自屬有據。
四、本院審酌己○○之繼承人既均已拋棄繼承，於法律上已無義
    務就己○○之遺產再為管理，本院另審酌具律師身分之人，
    受有法律之專業訓練，嫻熟公示催告、強制執行等相關法律
    程序，且對於遺產管理人依法應盡之管理職責，當較一般未
    受法學訓練之民眾更為明瞭，是如將己○○之遺產交由律師
    管理，應有利於處理後續之遺產問題，亦利於債權人債權之
    實現，且律師之行止均受有律師法之規範，其執行遺產管理
    人之職務更能公正適法，應適於擔任遺產管理人職務，而鍾
    義律師學有專長，多年來從事律師工作，且係高雄律師公會
    登記願意擔任遺產管理人之人員，此有該公會登錄律師願意
    擔任遺產管理人名單1 份在卷足稽，核其學識及專業經驗，
    應能勝任遺產管理人職務，誠為妥適人選。從而選任鍾義律
    師擔任本件被繼承人己○○之遺產管理人，負責處理有關被
    繼承人之遺產遺債事宜。
五、依非訟事件法第157條、第24條第1項，裁定如主文。
中    華    民    國    95    年    7     月    6     日
                        臺灣高雄地方法院家事法庭
                            法  官  何清富
以上正本係照原本作成
如不服本裁定應於送達後10日內向本院提出抗告狀，並繳納抗告
費新臺幣1,000元
中    華    民    國    95    年    7     月    6     日
                            書記官  鄭翠蘭


司法院資訊處製作；財團法人民間司法改革基金會備份。
